臺灣高等法院刑事判決
上　訴　人
即　被　告　甲○
上列上訴人因竊盜案件，不服臺灣臺北地方法院95年易字第1424
號，中華民國96年2月27日第一審判決（起訴案號：臺灣臺北地
方法院檢察署95年偵緝字第1336號），提起上訴，本院判決如下
：
    主  文
上訴駁回。
    事  實
一、甲○於民國（下同）60年間，因竊盜案，經臺灣嘉義地方法
    院60年訴字第267號判決有期徒刑1年，於61年12月18日執行
    完畢；又犯竊盜罪，經臺灣新竹地方法院78年訴字第385號
    判決有期徒刑6月，緩刑3年，嗣又犯竊盜罪及偽造文書罪，
    經本院79年上訴字第896號判決有期徒刑10月及有期徒刑3月
    ，合併應執行有期徒刑1年，前述緩刑亦經撤銷，惟經減刑
    ，至80年1月1日執行完畢出監。再犯竊盜罪，經臺灣士林地
    方法院90年易字第326號判決有期徒刑10月，緩刑3年確定。
二、詎甲○竟仍不思悔改，於91年6月4日白天某時，意圖為自己
    不法之所有，基於竊盜犯意，趁乙○○外出工作之際，以不
    詳開鎖之方式進入乙○○臺北市○○區○○路229巷4之4號3
    樓分租房間處（侵入住宅部份未據告訴），竊取乙○○所有
    之相機2臺、鏡頭3支、手錶6只、DVD放影機1臺、望遠鏡1支
    、現金新臺幣（下同）10,000元及郵政儲金票1,000元，共
    計價值約103,000元之物品後離去。嗣乙○○於同日18時許
    返家發現後報警處理，由警方在該房間內電視機上方之「招
    財貓」存錢筒上採獲甲○之指紋後，始查知上情。
三、案經乙○○就竊盜部分提出告訴，由臺北市政府警察局中山
    分局報請臺灣臺北地方法院檢察署檢察官偵查起訴。
    理  由
壹、程序方面：
    按「當事人、代理人或辯護人於法院調查證據時，知有第15
    9條第1項不得為證據之情形，而未於言詞辯論終結前聲明異
    議者，視為有前項之同意。」刑事訴訟法第159條之5第2項
    定有明文。證人乙○○於警詢時之筆錄，檢察官及被告甲○
    均未於言詞辯論終結前聲明異議，依上揭規定，前述乙○○
    於警詢之供述，得採為證據。
貳、實體方面：
一、上訴人即被告甲○雖坦承伊曾於4、5年前進入臺北市○○區
    ○○路229巷4之4號3樓內之事實，惟矢口否認有何竊盜之犯
    行，辯稱，伊當時係從事有線電視之牽線工作，因為工作上
    的需要，伊必須進入屋內並把牽線時阻礙的東西搬開，且伊
    工作時經常會接觸油墨，故可能是因為工作時用手摸到乙○
    ○房間電視上方之「招財貓」存錢筒，才會留下指紋，但伊
    並未竊取乙○○之上開財物云云。
二、惟查，上揭犯罪事實，業據證人乙○○於警詢及原審證稱，
    伊於91年6月間是在臺北市○○區○○路229巷4之4號3樓分
    租房間居住，伊於91年6月4日8時上班，於同日18時下班返
    回租屋處後即發現遭竊，共有相機2臺、鏡頭3支、手錶6只
    、DVD放影機1臺、望遠鏡1支、現金10,000元及郵政儲金票
    1,00 0元等物為人竊取，共計損失約103,000元，經報警後
    ，警方曾於「招財貓」存錢筒、電視等處採到不明人士之指
    紋等語明確（見偵字第19374號卷，第4至5頁、原審卷第138
    頁、第142頁），而警方於乙○○房間內採集之指紋經送內
    政部警政署刑事警察局鑑定結果，其中編號三之指紋在電腦
    比對後，與被告檔存之左拇指指紋相符等情，有該局91 年6
    月20日刑字第0910154769號鑑驗書1份附卷可參（見偵字第
    19374號卷第12頁）。被告雖辯稱，留在「招財貓」存錢筒
    上之指紋係其受僱進入該戶裝設有線電視訊號線時所留下云
    云。然證人乙○○已供稱：「不認識被告，搬進該分租房間
    時，係自己從陽臺拉線路進來房間接線的，並非請有線電視
    業者過來接的，房東原來沒有接第四臺，伊是從一、二樓間
    牽線，由面對馬路那邊的窗戶戳一個洞拉進來的，接完訊號
    線以後就沒有拆過，只有在訊號不好時會去轉一下插頭。」
    等語（見偵字第19374號卷第6頁、原審卷第140頁、第145
    頁、第149頁）。顯然證人乙○○未曾僱請被告進入其上開
    分租房間裝設有線電視線路，且未曾更換訊號線。又衡情若
    有同戶其他分租房間之房客僱用被告裝設有線電視線路因而
    橫跨證人乙○○之房間，則依被告所繪之該屋地形圖、照片
    所示（分別見原審卷第28頁至第32頁、偵字19374號卷第22
    頁至第24頁），證人乙○○之電視係擺設於其房間門之對面
    牆角（亦即靠近房屋外緣之牆壁），而其「招財貓」存錢筒
    係置於電視上方，若被告自陽臺側之窗戶（其上方有裝設冷
    氣，與房門同側右邊之窗戶）拉線橫跨乙○○房間，其線路
    必定配合窗戶位置循該房間與客廳走道間之牆壁直線裝設（
    此為被告所自承，見原審卷第27頁），亦不致觸及擺設於該
    牆壁對面牆腳電視上之「招財貓」存錢筒。故被告觸摸該「
    招財貓」存錢筒而殘留指紋於其上，應非為鋪設有線電視線
    路所致。況證人乙○○已證稱，伊三不五時會打掃一下房間
    ，幾個禮拜到一個月的期間內會以濕抹布將「招財貓」存錢
    筒整個擦拭過一次等語（見原審卷第14 0頁、第148頁），
    而被告既在上開存錢筒上留下清晰指紋，可見被告進入告訴
    人乙○○房間之時間應在竊案發生時回溯一個月以內。參以
    證人乙○○與被告未曾謀面，且於原審審理時證稱，伊之女
    友所修的課程與伊相同，不太可能於伊不在時一個人留在房
    間內等語甚詳（見原審卷第150頁）。亦足以排除乙○○女
    友開門讓被告進入拉設線路之可能性，顯然被告應非基於拉
    設線路之緣故而進入乙○○之房間。被告既於本件竊案發生
    前不久之時間，未經同意進入乙○○房間，並在「招財貓」
    存錢筒上留下指紋，參諸採證照片所示，乙○○房間並有遭
    到翻動房內物品之跡象，被告竊取乙○○所有財物之事實，
    應可認定。再參諸乙○○於91年6月4日8時許出門後，同日
    18 時許返家時即發現其房間內遭人侵入竊取財物，顯見被
    告應係於該日白天某時進入該處為上開竊行，故被告竊盜犯
    行，應堪確認，其所為上開辯解，均不足採信。至於證人即
    臺北市政府警察局中山分局承辦警員王聖文雖證稱，當時乙
    ○○曾提到他們的鎖頭被撬動破壞，但是否還能用伊不知情
    等語（見原審卷第70頁），並於其在現場所拍攝之大門照片
    下方註明「鎖頭遭破壞」等字（見偵字第19374號卷第22頁
    ），然證人乙○○既已明確證稱，伊記得大門的鎖應該是沒
    有壞，可能僅是用鐵絲穿進去勾開而已等語（見原審卷第14
    6頁），而證人王聖文所拍攝之大門照片亦無明顯遭破壞痕
    跡，故被告應非以破壞大門門鎖之方式進入上開地點，惟被
    告堅不承認有竊盜之犯行，且未供述以何方法進入乙○○之
    房間，故本院僅能認定被告係以不詳方法打開門鎖進入乙○
    ○房間行竊，被告犯行堪以認定。
三、被告行為後，前於94年2月2日修正公布之刑法，已自95年7
    月1日起施行，另刑法施行法亦於95年6月14日增訂第1條之1
    規定，並自95年7月1日施行。其中修正後刑法第2條之規定
    ，乃係關於新舊法比較適用之準據法，其本身無關行為可罰
    性要件之變更，故於95年7月1日刑法修正施行後，如有涉及
    比較新舊法之問題，即應逕依修正後刑法第2條第1項規定，
    為「從舊從輕」之比較（參見最高法院95年第8次刑事庭會
    議決議意旨）。經查，刑法第320條第1項雖未修正，然於上
    開刑法及其施行法修正施行前，依罰金罰鍰提高標準條例第
    1條前段規定，刑法第320條第1項所定罰金刑部分之法定刑
    度「銀元五百元以下」係提高為銀元5,000元即新臺幣1,500
    元以下，最低刑度則依修正前刑法第33條第5款規定，應為
    銀元1元即新臺幣3元以上。又修正後刑法第33條第5款亦已
    將罰金刑調整為新臺幣1,000元以上，以百元計算，故依前
    述標準換算，修正後刑法第320條第1項之罰金刑法定刑度已
    變更為「新臺幣一千五百元以下、一千元以上」，是比較修
    正前後刑度結果，修正後之規定對被告並非較為有利，揆諸
    前揭刑法第2條第1項前段規定，即應適用修正前之刑法第33
    條第5款及第320條第1項之規定。
四、核被告甲○所為，係犯刑法第320條第1項之竊盜罪。原審審
    酌被告已有數次因竊盜而為法院判刑確定之記錄，仍未記取
    教訓而再度為之，且其正值壯年，不思正當工作以獲取財物
    ，乃以竊盜手段不勞而獲，其觀念已屬偏差，又其竊行造成
    乙○○財產上之損失，被告犯後仍圖卸責等一切情狀，適用
    刑法第2條第1項前段、修正前刑法第320條第1項，罰金罰鍰
    提高標準條例第1條前段，判決被告有期徒刑8月，再以檢察
    官移送併辦部分，無從併辦，於理由中敘明（詳如後述），
    經核並無不合。
五、被告提起上訴，仍執陳詞，否認犯罪，核無理由，應予駁回
    。
六、臺灣士林地方法院檢察署95年偵緝字第588號移送併辦意旨
    略以：甲○基於竊盜之同一犯意，於92年12月27日22時30分
    許，侵入臺北市○○區○○路1段103號6樓謝坤佑住處，竊
    取謝坤佑所有之電腦螢幕1臺及滑鼠1只，因認甲○涉犯刑法
    第321條第1項第1款、第2款之加重竊盜罪嫌，並與被告所犯
    本案竊盜案件有連續犯裁判上一罪之關係，為同一案件云云
    。查併辦部份原審認與本案起訴部分，無論被告所犯法條、
    行為手法及竊取財物模式，均不相同，且前後二行為相隔1
    年6月之久，併辦部分與起訴部分，無連續犯之裁判上一罪
    之關係，非為起訴效力所及，無從併辦，乃將案卷退還。本
    案上訴本院後，檢察官亦未移送併辦，且本院認該部分，與
    本案起訴部分無連續犯之關係，本院自無從併予審判，併此
    敘明。
據上論斷，應依刑事訴訟法第368條，判決如主文。
本案經檢察官劉斐玲到庭執行職務。
中　　華　　民　　國　　96　　年　　5 　　月　　29　　日
                  刑事第十一庭審判長法  官  張連財
                          　  　　　法　官  楊照男
　　                                法  官  林明俊
以上正本證明與原本無異。
不得上訴。
  　                                書記官  蕭詩穎
中　　華　　民　　國　　96　　年　　5 　　月　　31　　日
附錄：本案論罪科刑法條全文
刑法第320條第1項
意圖為自己或第三人不法之所有，而竊取他人之動產者，為竊盜
罪，處五年以下有期徒刑、拘役或五百元以下罰金。
